臺灣臺北地方法院刑事判決　　　　　　　　　　　　　九十一年度易字第九六六號
　　公　訴　人　臺灣臺北地方法院檢察署檢察官
　　被　　　告　甲○○
右列被告因竊盜案件，經檢察官聲請以簡易判決處刑（九十一年偵字第一三三八號
），本院認為不宜以簡易判決處刑，改以通常程序判決如左：
    主  文
甲○○無罪。
    理  由
一、本件聲請簡易判決處刑書聲請意旨略以：被告甲○○意圖為自己不法之所有，於
    民國九十一年四月二十九日零時許，在台北市萬華區○○○路○段三○○號前，
    竊取被害人丙○○所有車號ＦＹＤ─三三九號重型機車，嗣於同日上午三時四分
    許，被告甲○○騎乘前述機車遇警臨檢盤查欲加速逃逸時，為警在台北市萬華區
    ○○○路與忠孝西路口查獲。因認被告甲○○涉有刑法第三百二十條第一項之普
    通竊盜罪嫌云云。
二、按犯罪事實應依證據認定之，無證據不得推定其犯罪事實。又不能證明被告犯罪
    者，應諭知無罪之判決，刑事訴訟法第一百五十四條、第三百零一條第一項分別
    定有明文。而事實之認定，應憑證據，如未能發現相當證據，或證據不足以證明
    ，自不能以推測或擬制之方法，為裁判基礎（最高法院四十年台上字第八六號判
    例參照）；且認定不利於被告之事實，須依積極證據，苟積極證據不足為不利於
    被告之事實認定時，即應為有利於被告之認定，更不必有何有利之證據（最高法
    院三十年上字第八一六號判例參照）；再認定犯罪事實，所憑之證據，無論直接
    或間接證據，其為訴訟上之證明，須於通常一般之人均不致有所懷疑，而得確信
    其為真實之程度者，始得據之為有罪之認定，倘其證明尚未達到此一程度，而有
    合理性懷疑之存在時，即無從為有罪之認定（最高法院七十六年台上字第四九八
    六號判例參照）。本件公訴人認為被告甲○○涉有竊盜之犯行，無非係以被告坦
    承犯行、被害人丙○○於警訊指訴及贓物認領保管收據一紙為其論據。
三、訊據被告甲○○堅決否認竊盜犯行，辯稱：我不是要偷，那天我朋友打電話給我
    ，我急著要出去就沒載安全帽，本來是要騎我自己機車是喝酒誤騎，我自己的車
    停在環河南路與和平西路交叉路口，我家離停車約十幾步，我停放機車位置與被
    害人停車位置沒差多遠，約離五十步左右，也是在附近等語。被害人丙○○證稱
    ：警察通知我才知道機車被偷，機車是停放在我家和平西路三段三００號樓下，
    被告所稱其停車位置距離我停車位置約五十步左右，機車原來鎖有點變形，很容
    易打開，事後機車車鎖有換過等語。證人即查獲警員乙○○證稱：我在環河南路
    發現被告騎機車沒載安全帽，我們吹哨子欲將被告攔下，被告加速逃逸，被告騎
    到環河南路與忠孝西路口轉彎不穩撞到警車，機車就熄火，被告頭有流血，要逃
    跑，我們才發現被告酒味很濃，一方面叫救護車，一方面查機車號碼以便通知家
    人，結果查出機車是丙○○的，被告在中興醫院有作酒精濃度測試，下午製作筆
    錄時問他為何竊取機車，被告表示機車停在他家附近可能騎錯了，機車後來是由
    另一位警員騎回警備隊，鑰匙只有二支等語。經查：被告甲○○酒後因朋友來電
    急欲出門而未載安全帽為警於九十一年四月二十九日凌晨二時四十七分許查獲時
    ，酒味很濃，業據證人乙○○證述無訛，被告經抽血檢驗其酒精濃度高達二一六
    ＭＧ／ＤＬ，嗣經檢察官以被告涉有公共危險聲請簡易判決處刑，有處刑書附卷
    可稽。次查：依據警員乙○○「報告」陳述被告騎車未載安全帽且車身搖擺不定
    並不時蛇行，即鳴警報器並以指揮棒指示靠右停車受檢等情，足認被告當時精神
    狀況並非良好。又查：被告甲○○居住地點及停放其自己所有車號ＤＮＣ─五三
    一號機車位置與被害人丙○○居住及停放其所有車號ＦＹＤ─三三九號機車地點
    相距不遠，相差約五十步而已，已據證人丙○○、乙○○及被告甲○○分別陳述
    在卷，且相互符合。再查：被告甲○○自己使用機車鑰匙可以開啟被害人丙○○
    所有之機車，亦據證人乙○○證述是其同事以被告查獲時機車鑰匙開啟電門將被
    害人機車騎回警備隊等情，已如上述。另查：本院勘驗被告自己所有車號ＤＮＣ
    ─五三一號輕型機車與被害人丙○○所有車號ＦＹＤ─三三九號重型機車均屬紅
    色車身，扣案鑰匙均無法開啟被告及被害人所有機車電門等情，有筆錄、機車照
    片各三幀、車籍作業系統查詢認可資料、車號查詢輕型機車車籍、被告機車保險
    證影本附卷可證。另被告於警訊供陳「因為我喝酒不知道，騎錯機車，在住處市
    銀行附近竊取的。」及在偵查中亦未坦承竊取機車等情，縱認被告所有係輕型機
    車而被害人丙○○所有係重型機車，惟被告酒精濃度測試高達二一六ＭＧ／ＤＬ
    ，在酒後精神狀態不佳情況下，誤騎可能機會甚大，及被告扣案鑰匙事後無法開
    啟自己所有機車電門，均不足以據此推測或擬制被告具有竊取機車之犯行。綜上
    所述，被告甲○○酒後因朋友來電急欲出門，又於凌晨天色昏暗情況下，在其住
    家附近乘騎以為自己所有實係被害人丙○○之機車，且被告持有鑰匙恰巧可以開
    啟被害人丙○○機車等情以觀，被告甲○○辯稱是誤騎所致，尚堪採信。本件既
    無其他積極證據足以證明被告甲○○有何竊盜機車之犯行，因不能證明其有犯上
    開竊盜罪，揆諸前揭判例說明，自應為無罪判決之諭知，以免冤抑。
四、據上論斷，應依刑事訴訟法第四百五十二條、第三百零一條第一項，判決如主文
    。
本案經檢察官周治正到庭執行職務
中      華      民      國      九十一    年      十    月    二十二    日
                              臺灣臺北地方法院刑事第九庭
                                              法  官  薛中興
右正本證明與原本無異。
如不服本判決，應於判決送達後十日內，向本院提出上訴狀。
                                              書記官  王黎輝
中      華      民      國      九十一    年      十    月    二十二    日
